臺灣臺北地方法院裁定
                                   111年度北秩聲字第28號
原處分機關  臺北市政府警察局萬華分局

聲明異議人
即受處分人    趙珩
上列聲明異議人即受處分人因違反社會秩序維護法案件，對於臺
北市政府警察局萬華分局於中華民國111年8月6日所為之處分（
北市警萬分刑字第1113021212號）聲明異議，本院裁定如下：
    主  文
異議駁回。
    理  由
一、按簡易庭認為聲明異議無理由者，應以裁定駁回之，認為有
    理由者，以裁定將原處分撤銷或變更之；左列之物沒入之：
    一、因違反本法行為所生或所得之物。二、查禁物。供違反
    本法行為所用之物，以行為人所有者為限，得沒入之；於非
    公共場所或非公眾得出入之職業賭博場所，賭博財物者，處
    新臺幣（下同）9,000元以下罰鍰，社會秩序維護法第57條
    第2項、第22條第1項、第3項前段、第84條分別定有明文。
二、原處分意旨略以：聲明異議人趙珩等34人以象棋為賭具，於
    民國111年8月5日晚上11時許，在臺北市○○區○○○路0段00巷0
    0號1樓，由周姓主持人經營之職業賭場（下稱系爭賭場）參
    與賭博財物，經警方持搜索票當場查獲，並於現場查獲趙珩
    賭資149,900元，爰依社會秩序維護法第84條規定，處罰鍰9
    ,000元，並沒入賭資149,900元。
三、聲明異議意旨略以：異議人是跟朋友一起到上址向計程車司
    機黃維新、林俊財收取互助會款，沒有參與該處另1房間之
    賭博行為，為此提出異議等語。
四、經查，警員於上開時地實施搜索，當場查獲周姓主持人經營
    之象棋四九職業賭博場所，現場由劉姓男子等2人擔任工作
    人員，且有異議人在內等34人在場，並查獲賭資654,500元
    、抽頭金26,000元、預備金148,000元、下注牌4張、象棋1
    副、骰子4顆、監視器1組之事實，有原處分機關意見書、犯
    罪嫌疑人（在場人員）名冊、扣押物品目錄表、調查筆錄及
    現場照片附卷可稽。又依調查筆錄所載，異議人原稱其對於
    該處所是否為象棋四九職業賭博場所，以及現場負責人與工
    作人員之人別、工作內容等情形均不清楚、不知道等語，隨
    後又稱其於當日17時至18時到該處，常去那邊喝茶，是劉博
    愛開門讓其進去的等語，前後說詞矛盾，異議人經常前往該
    處，應已知悉該處所為職業賭博場所，異議人辯稱其僅係前
    往該處向黃維新、林俊財收取互助會款，並未簽賭云云，自
    難認符合常情，為無可採。再賭場內之賭博型態乃屬動態過
    程，賭客可能持續或間歇性賭博，亦可能在旁觀望再下場賭
    博，況現場賭桌旁之座位及空間有限，在場所有賭客共34人
    自不可能同時皆圍坐在賭桌旁。賭博既為一動態過程，自不
    因異議人身處於賭桌所在之空間或於相鄰之房間而異其判斷
    。是原處分機關據以認定異議人有賭博違序行為，於採證法
    則上難認有違誤之處。綜上，異議人應有原處分機關所指於
    上開時地參與賭博財物之非行，其所為自該當社會秩序維護
    法第84條規定之違序行為，原處分機關依同條規定裁處罰緩
    9,000元，並依同法第22條第1項、第3項前段規定沒入賭資1
    49,900元，於法即無不合。從而，異議人聲明異議，指摘原
    處分不當，請求撤銷原處分，為無理由，應予駁回。
五、依社會秩序維護法第57條第2項前段，裁定如主文。
中　　華　　民　　國　　111 　年　　11　　月　　30　　日
                              臺北簡易庭
                                  法　官  郭麗萍
以上正本係照原本作成。
本件不得抗告。 
中　　華　　民　　國　　111 　年　　11　　月　　30　　日
                                  書記官  陳怡如